臺灣臺中地方法院刑事裁定
111年度訴字第416號
公  訴  人  臺灣臺中地方檢察署檢察官
被      告  陳俊宏


選任辯護人  顏偉哲律師
            林柏宏律師
            李嘉耿律師
上列被告等因毒品危害防制條例案件，前經限制出境、出海，本
院裁定如下：
    主  文
甲○○自民國一一二年一月十六日起延長限制出境、出海捌月。
    理  由
一、按被告犯罪嫌疑重大，而有下列各款情形之一者，必要時檢
    察官或法官得逕行限制出境、出海。但所犯係最重本刑為拘
    役或專科罰金之案件，不得逕行限制之：一、無一定之住、
    居所者。二、有相當理由足認有逃亡之虞者。三、有相當理
    由足認有湮滅、偽造、變造證據或勾串共犯或證人之虞者；
    偵查中檢察官聲請延長限制出境、出海，第一次不得逾4月
    ，第2次不得逾2月，以延長2次為限。審判中限制出境、出
    海每次不得逾8月，犯最重本刑為有期徒刑10年以下之罪者
    ，累計不得逾5年；其餘之罪，累計不得逾10年，刑事訴訟
    法第93條之2第1項、第93條之3第2項分別定有明文。
二、經查，被告甲○○因違反毒品危害防制條例案件，前經本院訊
    問後，認被告涉犯毒品危害防制條例第4條第2項販賣第二級
    毒品罪，坦承有販賣500顆煙彈之事實，但就成份是否含有
    第二級毒品，仍有爭執，惟卷內有購毒者及相關證人證述、
    卷附證據資料在卷可佐，犯罪嫌疑重大，另被告被訴販賣第
    二級毒品罪為最輕本刑10年以上之重罪，重罪常伴隨逃亡之
    高度可能，且被告前於警詢、偵訊初始均否認犯行，現仍爭
    執販售煙彈之成份，且被告遭查獲後即有刪除通訊對話紀錄
    或委由辯護人要求其家人關閉電腦之舉動，有相當理由足認
    有逃亡、滅證之虞，依刑事訴訟法第101條第1項第3款，有
    羈押之原因，再衡酌本案販賣價金、數量，危害社會秩序重
    大，且有證據尚待調查，非予羈押顯難進行追訴、審判或執
    行之程，於民國111年2月25日處分執行羈押3月；嗣被告就
    本案販賣第二級毒品犯行，於本院111年3月15日準備程序及
    111年5月12日訊問程序時，均坦承犯行，且有卷內證據可佐
    ，足認被告犯嫌重大，且前開據以羈押之原因依然存在，惟
    本院考量被告嗣已能坦承全部犯行，並已繳回犯罪所得新臺
    幣（下同）50萬1500元，尚見悔意，且被告之母親罹有疾病
    ，被告尚育有2名未成年子女等情，審酌本案已定於
　　111年6月23日行審理程序，被告及辯護人並無證據請求調查
    之案件進行程度，認無繼續羈押之必要，經本院於111年5月
    13日准予以10萬元具保、限制住居，並限制出境、出海8月
    ，管制期間即將於112年1月15日屆滿。
三、茲被告前開限制出境、出海期間將於112年1月15日屆滿，本
    院審核相關卷證，並給予被告、辯護人陳述意見之機會後（
    見本院第253頁），斟酌本案尚未審結之訴訟進行程度，被
    告所犯為販賣第二級毒品罪，其法定本刑非輕，考量被告可
    能為免遭受刑事審判、執行程序而有相當理由足認被告有逃
    亡之虞，具有刑事訴訟法第93條之2第1項第2款之限制出境
    、出海之事由，基於國家審判權及刑罰執行權遂行之公益考
    量，衡諸比例原則，認被告確有繼續限制出境、出海之必要
    ，爰裁定被告自112年1月16日起，延長限制出境、出海8月
    。
四、依刑事訴訟法第93條之6、第93條之3第2項，裁定如主文。 
中　　華　　民　　國　　111 　年　　12　　月　　21　　日
                  刑事第十庭  法　官　陳培維
                              法　官　彭國能
                              法　官　陳怡珊
以上正本證明與原本無異
如不服本裁定應於送達後5日內向本院提出抗告狀
                              書記官　吳欣叡
中　　華　　民　　國　　111 　年　　12　　月　　21　　日